臺灣嘉義地方法院刑事判決　　　　　　　　　　　　　九十三年度交訴字第一六號
　　公　訴　人　臺灣嘉義地方法院檢察署檢察官
　　被　　　告　丙○○
右列被告因公共危險等案件，經檢察官提起公訴（九十三年度偵字第一六０二號），
本院判決如左：
    主  文
丙○○服用酒類，不能安全駕駛動力交通工具而駕駛，處有期徒刑月，如易科罰金
，以佰元折算壹日；又駕駛動力交通工具肇事，致人受傷而逃逸，處有期徒刑陸月
，如易科罰金，以佰元折算壹日；又過失傷害人，處有期徒刑月，如易科罰金，
以佰元折算壹日；應執行有期徒刑拾月，如易科罰金，以佰元折算壹日。
    事  實
一、丙○○於民國九十三年三月八日下午十一時許，在嘉義縣太保市○○路○段九九
    小吃部飲酒後，已不能安全駕駛動力交通工具，竟仍於翌日凌晨一時許，駕駛車
    牌號碼ＢＱ─一四八一號自用小客車，自該處沿嘉義縣太保市縣由西
    往東方向行駛，於九日凌晨一時三十分許，至該縣道十點八公里「青蘋果檳榔攤
    」前時，本應注意車前狀況，隨時採取必要之安全措施，且當時天候晴、夜間有
    照明、路面乾燥、視距良好，並無不能注意之情形，竟因酒醉精神不濟疏未注意
    車前狀況，自後撞擊同向在前，由甲○○騎乘並搭載丁○○之車牌號碼ＵＪＪ─
    八四二號輕型機車倒地，致甲○○受有左足挫傷，丁○○受有左跟骨骨折、臉部
    挫擦傷、左手多處擦傷、右足擦傷之傷害。丙○○肇事後，未下車查看即逃逸，
    至距現場約二公里處，撞擊張志南所有停放在路旁車牌號碼ＳＦ─三二三八號自
    用小客車，因車子受損而停滯現場，嗣警據報後當場查獲上情，並對丙○○施以
    酒精濃度測試，測得濃度高達每公升零點九四毫克。
二、案經甲○○、丁○○訴由嘉義縣警察局水上分局報請臺灣嘉義地方法院檢察署檢
    察官偵查起訴。
    理  由
一、訊據被告丙○○固承認酒後駕車及傷害犯行，惟矢口否認肇事逃逸之犯行，辯稱
    ：伊於事發當時已酒醉，故駕車時並未察覺有撞到人，並非逃離現場云云。經查
    ：右揭事實，業據告訴人甲○○、丁○○指訴甚詳，並有道路交通事故現場圖、
    道路交通事故調查報告表、事故現場照片十幀附卷可稽。復查被告於九十三年三
    月九日凌晨一時三十分許駕車肇事前曾服用酒類之事實，除據被告供承不諱外，
    經警施以酒精檢測，吐氣酒精濃度高達每公升零‧九四毫克，有酒精濃度測試紀
    錄表及刑法第一百八十五條之三案件測試觀察紀錄表在卷可參。且當人飲酒後，
    若以呼氣酒精濃度測試器測得之呼氣濃度達到每公升零點五毫克時，反應會變較
    慢，感覺減低，將影響駕駛，達到每公升零點七五毫克時，更會導致思考改變，
    個性行為改變等輕到中度中毒症狀，亦據行政院國軍退除役官兵輔導委員會臺北
    榮民總醫院以八十八年八月五日（八八）北總內字第二六八六八號函示明確。又
    告訴人甲○○因本件車禍受有左足挫傷，丁○○因本件車禍受有左跟骨骨折、臉
    部挫擦傷、左手多處擦傷、右足擦傷等傷害，有華濟醫院九十三年三月九日診斷
    證明書在卷足憑。按汽車駕駛人飲用酒類或其他類似物後其吐氣所含酒精濃度超
    過每公升０‧二五毫克或血液中酒精濃度超過百分之０‧０五以上者，不得駕車
    ，道路交通安全規則第一百十四條第二款定有明文。又按汽車行駛時，駕駛人應
    注意車前之狀況，並隨時採取必要之安全措施，道路交通安全規則第九十四條第
    三項定有明文。被告駕駛汽車自應注意上開規定，且當時天候晴、夜間有照明、
    路面乾燥、無缺陷、無障礙物、視距良好，並無不能注意之情形，有道路交通事
    故調查報告表可稽，被告竟疏未注意車前狀況，以致肇事，對於車禍之發生顯有
    過失。告訴人甲○○、丁○○因本件車禍致傷，是被告之過失與告訴人受傷之結
    果，應認具有相當因果關係。至於被告辯稱不知有撞到人，駕車離開並非肇事逃
    逸云云，惟車禍現場有夜間照明，視距良好，有道路交通事故調查報告表與現場
    照片可稽，駕車之人對於車行前面路況應可看得十分清楚，又告訴人甲○○於偵
    查中指陳：「當時被告車子有倒車，我還站起來敲打被告右前車窗告知不要離開
    ，被告仍將車子開走」，證人即到場處理之警員乙○○亦到庭證稱「（你到第二
    現場時，被告情形如何？）他人站在車外與張志南說話。」、「（被告是否有扶
    著東西站立？）沒有，自己站著。」、「（當時你們是否需要扶被告到警車？）
    他當時不想跟我們走，還再與別人爭執，我們就駕著他到警車。」等語，是以，
    衡諸經驗法則，直行中之車輛若撞擊他物，駕駛人必會由車輛之震動或車速、方
    向之改變而發覺異狀，然被告竟稱渾然不覺，實與常情有違，參以被告在撞擊另
    一部張志南所有停放在路邊車牌號碼ＳＦ─三二三八號自小客車後，尚知下車與
    張志南理論等情，被告當時並非酒醉致心神喪失或精神耗弱，被告顯係肇事逃逸
    ，前揭所辯，顯係事後飾卸之詞，自不足採。綜上所述，被告犯行堪以認定，應
    依法論科。
二、核被告所為，酒醉駕車部分，係犯刑法第一百八十五條之三服用酒類致無法安全
    駕駛動力交通工具罪；因駕車之過失致告訴人甲○○、丁○○傷害部分，係犯刑
    法第二百八十四條第一項前段過失傷害罪；被告駕駛上開動力交通工具肇事，致
    告訴人甲○○、丁○○傷害而逃逸部分，係犯同法第一百八十五條之四肇事逃逸
    罪。被告一過失行為，致告訴人甲○○、丁○○兩人受傷，係一行為觸犯數相同
    罪名之同種想像競合，依刑法第五十五條之規定從一重罪即過失傷害罪處斷。另
    被告酒醉駕車，因而致告訴人受傷，依法應負刑事責任，應依道路交通管理處罰
    條例第八十六條第一項規定加重其刑。被告所犯上開三罪間，犯意各別，行為互
    殊，應予分論併罰。爰審酌被告酒醉後已不能安全駕駛，仍不顧公眾之安危，貿
    然駕車，並因非輕之過失，導致告訴人甲○○、丁○○因本件車禍事故受傷之結
    果，而被告肇事後非但未報警救護，反棄告訴人甲○○、丁○○於不顧，甚為可
    訾，應予非難；兼衡被告之素行，復未與告訴人達成民事和解等一切情狀，分別
    量處如主文所示之刑，並定應執行之刑及諭知易科罰金折算標準，以資懲儆。
據上論斷，應依刑事訴訟法第二百九十九條第一項前段、刑法第一百八十五條之三、
第一百八十五條之四、第二百八十四條第一項前段、第五十五條、第五十一條第五款
、第四十一條第一項前段、第二項，道路交通管理處罰條例第八十六條第一項，罰金
罰鍰提高標準條例第一條前段、第二條，判決如主文。
本案經檢察官陳昭廷到庭執行職務。
中      華      民      國    九十三    年    五    月      三十一      日
                                    臺灣嘉義地方法院交通法庭
                                       審判長法官 沈  福  財
                                             法官 陳  端  宜
                                             法官 朱  美  璘
右正本證明與原本無異。
如不服本判決，應於判決送達後十日內，向本院提出上訴狀。
中      華      民      國    九十三    年    五    月      三十一      日
                                           書記官 尹  玉  琪
附錄本案論罪科刑法條全文：
中華民國刑法第一百八十五條之三：
  服用毒品、麻醉藥品、酒類或其他相類之物，不能安全駕駛動力交通工具而駕駛者
  ，處一年以下有期徒刑、拘役或三萬元以下罰金。
中華民國刑法第一百八十五條之四：
  駕駛動力交通工具肇事，致人死傷而逃逸者，處六月以上五年以下有期徒刑。
中華民國刑法第二百八十四條：
 (過失傷害罪)
  因過失傷害人者，處六月以下有期徒刑、拘役或五百元以下罰金，致重傷者，處一
  年以下有期徒刑、拘役或五百元以下罰金。
  從事業務之人，因業務上之過失傷害人者，處一年以下有期徒刑、拘役或一千元以
  下罰金，致重傷者，處三年以下有期徒刑、拘役或二千元以下罰金。
